【裁判字號】    98,交聲,1578
【裁判日期】    980715
【裁判案由】    聲明異議
【裁判全文】
臺灣高雄地方法院交通事件裁定       98年度交聲字第1578號
原處分機關  交通部公路總局高雄區監理所
異  議  人
即受處分人  甲○○
上列異議人即受處分人因違反道路交通管理處罰條例案件，對於
交通部公路總局高雄區監理所於民國98年4 月24日所為之處分（
高監營裁字裁80-N00000000號），聲明異議，本院裁定如下：
    主  文
異議駁回。
    理  由
一、聲明異議意旨略以：異議人前於民國96年4 月26日晚上17時
    山鎮河華公園前，因酒後駕駛車牌號碼E4-1419 號自用小客
    車，業經臺灣高雄地方法院檢察署檢察官認係犯刑法第185
    條之3 之酒後不能安全駕駛動力交通罪，而以96年度偵字第
    14499 號為緩起訴處分確定，並已支付20,000元予財團法人
    伊甸社會福利基金會。詎原處分機關就同一酒後駕車行為仍
    為裁處罰鍰49,500元，有違行政罰法第26條第1 項一罪不二
    罰之規定，爰請求撤銷原處分等語。
二、按本辦法所稱之交通案件如下：一、違反道路交通管理處罰
    條例經公路主管機關或警察機關或其聯合設置之裁決機關處
    罰後，聲明異議之案件。二、道路交通刑事案件，道路交通
    案件處理辦法第2 條定有明文。是違反道路交通管理處罰條
    例案件，受處分人對原處分機關所為之裁決聲明異議，應以
    原處分係合法有效作成且未經撤銷為其前提要件，倘該處分
    尚未合法作成或於作成後業經撤銷而失其存在，異議人之聲
    明異議，亦失所附麗。又按交通法庭認聲明異議不合法律上
    之程式或其異議權已經喪失者，應以裁定駁回之，但其不合
    法律上之程式可補正者，應先定期命為補正，逾期不補正者
    ，即予駁回，同辦法第18條亦有明文。
三、經查，本件交通違規事件業經原處分機關因異議人於98年6
    月3 日到案口頭陳述稱其所涉刑事法律已判處「緩起訴處分
    」在案，但無法確認，經原處分機關考量當事人權益，撤銷
    原裁決書，另外掣開裁決書當場交付異議人收執等情，有交
    通部公路總局高雄區監理所98年6 月22日高監自字第098002
    8433號函1 份在卷可稽。準此，本件裁決書既經原處分機關
    自行撤銷，揆諸前揭說明，異議人聲明異議之客體即不存在
    ，其聲明異議自屬不合法律上之程式，且無從補正，自應由
    本院依法駁回其異議，另關於異議人所主張實體上之異議事
    由即無從審究，併予敘明。
四、據上論斷，應依道路交通案件處理辦法第18條前段，裁定如
    主文。
中    華    民    國    98    年    7     月    15    日
                  交通法庭      法  官  文昌
以上正本證明與原本無異。
如不服本裁定應於送達後5日內向本院提出抗告狀。
中    華    民    國    98    年    7     月    15    日
                                書記官  紀龍年


司法院資訊處製作；財團法人民間司法改革基金會備份。
